【裁判字號】    90,訴,408
【裁判日期】    901218
【裁判案由】    毒品危害防制條例
【裁判全文】
臺灣宜蘭地方法院刑事判決                            九十年度訴字第四八號
    公  訴  人  臺灣宜蘭地方法院檢察署檢察官
    被      告  甲○○
右列被告因違反毒品危害防制條例案件，經檢察官聲請簡易判決處刑（九十年度毒偵
字第八四二號），本院羅東簡易庭認為不宜以簡易判決處刑，移送適用通常訴訟程序
審理，本院判決如左：
    主  文
甲○○連續施用第一級毒品，處有期徒刑捌月。
    事  實
一、甲○○前因違反毒品危害防制條例案件，經臺灣宜蘭地方法院檢察署檢察官聲請
    本院裁定送觀察、勒戒後，認無繼續施用毒品傾向，而於八十九年十月二十六日
    經該署檢察官以八十九年度毒偵緝字第一０四號不起訴處分確定，詎不知警惕，
    明知海洛因業經毒品危害防制條例分列為第一級毒品，不得施用或持有，竟於五
    年內基於施用海洛因之概括犯意，自九十年三月間某日起（確實日期不詳）至九
    十年四月二十七日晚間十時許止，在宜蘭縣羅東鎮○○里○○路一０五號二樓住
    處，連續以將海洛因摻入香菸中使其燃燒產生煙霧之方式，平均每二、三天施用
    海洛因一次。嗣經本院於九十年七月二十五日以九十年度毒聲字第五五一號裁定
    應送勒戒處所觀察勒戒後，認有繼續施用之傾向。
二、案經宜蘭縣警察局羅東分局報請臺灣宜蘭地方法院檢察署檢察官偵查起訴。
    理  由
一、右揭事實，業據被告甲○○於本院審理中供承不諱，而其於前開經警查獲時所採
    集之尿液經送請鑑驗之結果，確呈嗎啡之陽性反應，此有列管毒品人口尿液簡體
    採集送驗紀錄表、慈濟大學九十年五月十日慈藥字第九００五一００八號函所附
    之檢驗總表各一件在卷足憑，按海洛因於人體內會代謝成嗎啡，因此涉嫌海洛因
    之施用者係檢驗其尿液中之嗎啡反應等情，此為本院職務上已知之事實，復觀以
    目前常見施用之毒品皆係海洛因，甚少或甚至未見有施用鴉片或嗎啡者之常情，
    及被告自承其係施用海洛因等節，是其確係施用海洛因，而非嗎啡之事實，亦應
    堪以認定。又被告雖於偵查中否認曾有施用毒品之事實，辯稱：伊因痔瘡及脊椎
    骨受傷赴醫院接受手術，醫師曾施打止痛藥云云。惟查，被告雖確因痔瘡等疾病
    先後前往財團法人天主教靈醫會羅東聖母醫院（以下簡稱「羅東聖母醫院」）及
    信德診所就診，並有上開醫院所開具之診斷證明書各一紙附卷可參，然據本院函
    詢羅東聖母醫院回覆稱「被告門診所僅給予口服止痛藥，止痛藥中未含嗎啡成分
    ，且無施打任何針劑」等語，此則有該院九十年六月十二日天羅聖南字第二九二
    號函一紙在卷足憑，且公訴人亦於偵查中訊問證人即為被告診治之信德診所醫師
    李信德到庭結證稱：「是我建議他轉至醫院開刀，他九十年四月八日、四月九日
    、四月二十四日、四月二十六日因痔瘡開刀疼痛至我醫院，我有替他打針止痛，
    但無嗎啡成分」等語，並表列施打針劑及口服藥物名稱一紙，在卷可按，足認被
    告縱因病就醫，其所施打及服用之藥物中亦無嗎啡成分，是被告於前開所辯顯係
    卸責之詞，不足採信，徵諸被告於本院審理中已坦承上情，本件事證明確，被告
    之犯行堪予認定。
二、核被告甲○○所為係犯毒品危害防制條例第十條第一項施用第一級毒品海洛因罪
    。其前後多次施用海洛因之犯行，均時間緊接，犯罪構成要件相同，顯係基於概
    括犯意反覆為之，應依連續犯之規定論以一罪，並依法加重其刑。被告施用前持
    有海洛因之低度行為，則為施用之高度行為所吸收，不另論罪。茲查被告曾有多
    次違反毒品危害防制條例案件之前科，前次施用毒品經臺灣宜蘭地方法院檢察署
    檢察官聲請本院裁定送觀察、勒戒後，認無繼續施用毒品傾向，而於八十九年十
    月二十六日經該署檢察官以八十九年度毒偵緝字第一０四號不起訴處分確定，雖
    於九十年七月二十五日因施用毒品案件經本院再裁定應送觀察勒戒後，認有繼續
    施用之傾向，有臺灣高等法院檢察署刑案紀錄簡覆表及臺灣宜蘭看守所附設勒戒
    處所證明書附卷可參，乃於五年內二犯本件之罪。又公訴人雖僅於起訴書論列被
    告於九十年四月二十九日某時起施用海洛因之部分犯行，然檢察官就犯罪事實一
    部起訴者，其效力及於全部，本件被告自九十年三月某日（確實日期不詳）起至
    九十年四月二十八日止施用海洛因之犯罪事實，與前揭起訴書論列部分，有連續
    犯裁判上一罪之關係，已如前述，本院自應就屬於裁判上一罪之前開施用部分，
    一併加以裁判，併此敘明。爰審酌被告違反禁令，多次非法施用足以導致精神障
    礙及生命危險之毒品，與其犯罪之動機、目的、次數暨其施用毒品之期間、方式
    ，事後坦承施用海洛因犯行等一切情狀，量處如主文所示之刑，以示懲儆，並冀
    自新。
據上論斷，應依刑事訴訟法第四百五十二條、第二百九十九條第一項前段，毒品危害
防制條例第十條第第一項，刑法第十一條前段、第五十六條，判決如主文。
本案經檢察官廖允松到庭執行職務。
中        華      民     國       九十    年     十   二    月    十八  日
                                     臺灣宜蘭地方法院刑事第二庭
                                             審判長法  官       黃  永  勝
                                                   法  官       鄭  貽  馨
                                                   法  官       郭  顏  毓
右正本證明與原本無異。
如不服本判決，應於判決送達後十日內向本院提出上訴狀 (應附繕本) ，上訴於臺灣
高等法院。
                                                   書記官       莊  淑  茹
中       華      民     國    九   十        年     十  二  月   十 八  日
附錄本案論罪科刑法條全文：
毒品危害防制條例第十條
施用第一級毒品者，處六月以上五年以下有期徒刑。
施用第二級毒品者，處三年以下有期徒刑。


司法院資訊處製作；財團法人民間司法改革基金會備份。
